臺灣高等法院臺南分院刑事判決
111年度上易字第152號
上  訴  人  臺灣臺南地方檢察署檢察官
被      告  林家弘
            黃文正
共      同
選任辯護人  謝孟璇律師
上列上訴人因被告詐欺案件，不服臺灣臺南地方法院110年度易
字第607號中華民國110年12月13日第一審判決（起訴案號：臺灣
臺南地方檢察署110年度偵字第11222號），提起上訴，本院判決
如下：
    主  文
上訴駁回。
    理  由
一、本案經本院審理結果，認第一審判決諭知被告林家弘、黃文
    正無罪並無不當，應予維持，並引用第一審判決書記載之證
    據及理由（如附件）。
二、檢察官上訴意旨略以：
　㈠告訴人李佳鴻於警詢及偵查中均一致證稱：被告二人係於108
    年10月2日前某日，在臺南市某處，以可幫忙處理告訴人所
    涉槍砲案件為由，致告訴人陷於錯誤，而由告訴人分次交付
    新臺幣（下同）70萬元、200萬元，共計270萬元給被告二人
    等語。參以被告二人係二度陪同告訴人分別提領上開款項，
    均為鉅額款項，若該金錢與被告二人無關，被告二人實無陪
    同告訴人二度前往提款之必要，可以佐證告訴人指稱上開提
    款是要給被告二人擺平官司等語，並非無據。再觀以告訴人
    提款之過程，告訴人就其中200萬元，係解除特定儲蓄險，
    領出解約款項，衡情對於一般人而言，除非有急迫需要，否
    則一般人不會解約並領出儲蓄險之款項。再參以證人葉又青
    於偵查中證稱：告訴人是我國泰人壽保險公司的客戶，108
    年10月22日告訴人告知我要解約，我有問理由，告訴人說要
    用到錢，一開始沒有說要用到那裡，他只解約需要的金額，
    所以有縮小保額，隔天錢到了他的帳戶後，告訴人有領了2
    次，第一次我有跟他一起去，我是先聽告訴人的媽媽講告訴
    人跟人家打架，好像有持搶才被人抓走，告訴人第一次領錢
    的時候，只說要把錢交給那個人，我不知道那個人的名字，
    告訴人說那個人會幫他解決那個案件，我當時就覺得不可能
    ，所以我就把告訴人載回家後，我再用電話跟告訴人說這件
    事應該是騙人的，那時候銀行已經下班了，隔天我有載告訴
    人去把錢再存回去，當天對方有一直打電話給告訴人，我就
    一直拖時間，對方就表示要來將告訴人載走，等存完錢之後
    ，我就再把告訴人載回家，後來我就離開了。告訴人有跟我
    說他有把錢給對方，因為是對方來載他去領的等語。經核證
    人葉又青之證詞與告訴人之指訴情節相符，亦可佐證告訴人
    上開指述，應屬可信。綜上證據，堪認被告二人共同涉有刑
    法第339條第1項之詐欺取財罪嫌。
　㈡原審判決被告二人無罪，認事用法尚有違誤，爰請撤銷原判
    決，另為適當合法之判決等語。
三、經查：
　㈠按檢察官對於起訴之犯罪事實，應負提出證據及說服之實質
    舉證責任。倘其所提出之證據，不足為被告有罪之積極證明
    ，或其指出證明之方法，無從說服法院以形成被告有罪之心
    證，基於無罪推定之原則，自應為被告無罪判決之諭知。又
    按犯罪事實之認定，應憑證據，如未能發現相當證據或證據
    不足以證明被告犯罪時，自不能以推測或擬制之方法，以為
    裁判之基礎。而證據之取捨與證據之證明力如何，均屬事實
    審法院得自由裁量、判斷之職權；茍其此項裁量、判斷，並
    不悖乎通常一般人日常生活經驗之定則或論理法則，又於判
    決內論敍其何以作此判斷之心證理由者，即不得任意指摘其
    為違法（最高法院105年度台上字第1647號判決意旨參照）
    。
　㈡原判決已就本案檢察官提出之證據及被告歷次辯解詳為比對
    ，詳予調查後述明如附件所引理由，本院斟酌：
　⒈依告訴人警詢所述，在108年10月之前其並不認識被告二人，
    然其於偵查中卻陳稱：「(問：林家弘與黃文正是如何認識
    ？)以前就認識了。(問：黃文正表示你有找他去跟黃清江討
    債就認識了？)對。」等語（偵卷第30頁）。告訴人前後所
    述是否認識被告2人之情節不一。又被告黃文正曾因受告訴
    人委託向案外人黃清江討債而打傷黃清江，致經臺灣臺南地
    方檢察署檢察官於108年9月2日聲請簡易判決處刑，經原審
    於同年11月8日以108年度簡字第2932號判決判處黃文正有期
    徒刑3月，被告黃文正乃因而向告訴人索賠50萬元乙節，復
    有告訴人於109年7月21日以50萬元賠償被告黃文正之切結書
    （原審卷第151頁）可證。證人黃永祥、黃明順亦到庭具結
    證稱有協調告訴人賠償被告黃文正，金額本是150萬元，雙
    方協調以50萬元和解（原審卷第188至193、240至241頁）等
    語。足見告訴人與被告二人早已認識，且因其他案件有賠償
    糾紛，告訴人在向警方報案時為何刻意隱瞞，要稱108年10
    月才經朋友介紹認識呢？何以其一開始要隱瞞早就認識被告
    二人之事實呢？已有疑竇；且本件詐騙之事依告訴人所述既
    發生於108年10月，係因「其在108年10月份，因為朋友介紹
    認識林家弘，因為其有件槍砲案刑事案件，林家弘說如果可
    以給他新臺幣270萬，可以判無罪。」而遭被告2人詐欺取財
    ，然告訴人所犯違反槍砲彈藥刀械管制條例案件，經原審於
    109年3月26日以108年度訴字第1412號刑事判決處有期徒刑3
    年2月，併科罰金1萬元，此有原審108年度訴字第1412號刑
    事判決書1份（他卷第7至9頁）可參，若告訴人指訴為真，
    其此時早已發覺受被告2人詐騙（即未判無罪），為何告訴
    人要遲至109年7月3日才向檢察官提出告訴？殊有違常理。
　⒉再者，告訴人指訴遭被告黃文正、林家弘以前詞詐欺，然被
    告黃文正因傷害案，早於108年9月2日即經檢察官聲請簡易
    判決處刑，亦經原審判處有期徒刑3月，已如前述，被告黃
    文正自己所涉犯之傷害輕罪都無法由其朋友擺平，被告黃文
    正、林家弘又是如何使告訴人相信花270萬即可讓其持有槍
    械之重罪可以判無罪？況270萬元非是小數目，被告2人究竟
    是在何時、何地，如何使告訴人陷於錯誤而相信被告的朋友
    可讓其判無罪等情，告訴人始終說不出一個確實狀況，甚屬
    有疑，且參以告訴人上述持有槍械乙案，告訴人於該案中始
    終坦承不諱，此有原審108年度訴字第1412號刑事判決書可
    參。則告訴人既然願花270萬元尋求讓自己判無罪之機會，
    為何在該案訴訟過程中從未主張其未持有槍械，而作無罪抗
    辯？且該案所涉（修正前）非法持有具殺傷力改造手槍罪，
    係最輕本刑3年以上之重罪，所以原審有指定辯護人黃晹勛
    律師為其辯護，何以辯護人於該案審理時也始終未替告訴人
    提出無罪答辯？實與常情有悖！
　⒊至於告訴人是否有交付270萬元給被告2人乙節，除告訴人的
    指訴外，固有告訴人國泰世華銀行存摺、第一銀行存摺影本
    各1份（他卷第5、6頁）可參。然銀行存摺只能證明告訴人
    有領款之事實，尚不足證明所領之款項係交付被告2人。而
    依卷證所示告訴人是否有交付270萬元給被告2人乙節，僅有
    告訴人的單一指訴，此外即無其他積極證據足資佐證。證人
    葉又青雖於偵查中證稱：「…我是先聽李佳鴻的媽媽講李佳
    鴻跟人家打架，好像有持槍才被人抓走，李佳鴻第一次領錢
    的時候，只說要把錢交給那個人，我不知道那個人的名字，
    李佳鴻說那個人會幫他解決那個案件，我當時就覺得不可能
    ，所以我就把李佳鴻載回家後，我再用電話跟李佳鴻說這件
    事應該是騙人的，那時候銀行已經下班了，隔天我有載李佳
    鴻去把錢再存回去，當天對方有一直打電話給李佳鴻，我就
    一直拖時間，對方就表示要來將李佳鴻載走，等存完錢之後
    ，我就再把李佳鴻載回家，後來我就離開了。(問：你確定
    李佳鴻提領的200萬元是要交付給他人，用來擺平案件？)是
    。李佳鴻就是這樣跟我講的。」等語（偵卷第32至33頁）。
    惟證人葉又青顯未見到與告訴人接洽之人，也未親眼目睹告
    訴人將錢交與何人，同時所謂提領200萬元是要用來擺平案
    件之語，始終均為證人聽聞告訴人所述，顯屬傳聞證據，尚
    難作為對被告2人不利之證據。檢察官上訴徒以證人葉又青
    之證詞與告訴人之指訴情節相符，即可佐證告訴人上開指述
    ，應屬可信等語，尚屬率認，無法依此為不利被告2人之認
    定。
  ⒋檢察官上訴意旨雖主張：被告2人係二度陪同告訴人分別提領
    上開款項，均為鉅額款項，若該金錢與被告2人無關，被告2
    人實無陪同告訴人二度前往提款之必要，可以佐證告訴人指
    稱上開提款是要給被告2人擺平官司等語，並非無據。再觀
    以告訴人提款之過程，告訴人就其中200萬元，係解除特定
    儲蓄險，領出解約款項，衡情對於一般人而言，除非有急迫
    需要，否則一般人不會解約並領出儲蓄險之款項等語。而被
    告2人固不否認確於108年10月2日、24日兩次接送告訴人並
    陪同其領錢。然被告2人辯稱告訴人因於108年9月27日與路
    人發生糾紛被打到受傷，行動不便，被告2人當時是基於照
    顧朋友之情義並受告訴人所託，而陪同前往領款，並有被告
    林家弘提出之於108年9月29日與告訴人LINE對話，告訴人傳
    送受傷、腿部包裹紗布繃帶照片在卷（原審卷第73頁），依
    此可徵被告林家弘當時仍與告訴人情誼尚好，否則告訴人無
    可能無端傳送上述照片予被告林家弘，亦可印證被告林家弘
    所辯告訴人行動不便而需其接送陪同領款一情並非無稽；反
    之是否即可認為是告訴人提款是要給被告2人擺平官司一情
    ，尚乏具體佐證，基此，檢察官所舉之上述證據，就被告二
    人涉犯詐欺取財罪乙節，尚不足證明被告二人有此犯行，且
    除告訴人單一指訴外，缺乏其他積極、直接之證據以證明被
    告二人有施用詐術使告訴人陷於錯誤並交付270萬元，顯與
    詐欺取財罪之構成要件未合。揆諸前揭說明，本院依檢察官
    所舉之證據就被告二人涉犯上述罪名乙事，尚無法形成被告
    確有此詐欺犯行之確信，參諸前開說明，被告二人之犯行無
    法證明，自應為無罪之諭知。
四、從而，原判決已詳敘就卷內證據調查之結果，而為綜合判斷
    、取捨，認不足證明被告2人確有檢察官所指訴之犯行，其
    得心證的理由已說明甚詳，已如上述並經本院引用於前，且
    所為論斷從形式上觀察，亦難認有違背經驗法則、論理法則
    ，或有其他違背法令之情形，自不容任意指為違法。檢察官
    上訴意旨仍執前詞指摘原判決不當，並未提出足以影響原判
    決之新事證，僅就原審依職權為證據取捨及心證形成之事項
    ，再為爭執，並對於原審取捨證據及判斷其證明力職權之適
    法行使，仍持己見為不同之評價，執以指摘原判決違誤，自
    非可採。是檢察官上訴為無理由，應予駁回。
據上論斷，應依刑事訴訟法第373條、第368條，判決如主文。
本案經檢察官徐書翰提起公訴，檢察官董和平提起上訴，檢察官
周文祥到庭執行職務。
中　　華　　民　　國　　111 　年　　5 　　月　　31　　日
                  刑事第二庭    審判長法　官  陳珍如
　　　　　　　　　　　　　　　　　　　法　官  包梅真
　　　　　　　　　　　　　　　　　　　法　官  黃裕堯
以上正本證明與原本無異。
不得上訴。
　　　　　　　　　　　　　　　　　　　書記官  蔡孟芬
中　　華　　民　　國　　111 　年　　5 　　月　　31　　日

附件：
臺灣臺南地方法院刑事判決
110年度易字第607號
公　訴　人　臺灣臺南地方檢察署檢察官
被　　　告　林家弘　男　(民國00年00月00日生)
　　　　　　　　　　身分證統一編號：Z000000000號
　　　　　　　　　　住臺南市○○區○○○街000巷00號
　　　　　　　　　　居臺南市○○區○○路000巷00號
　　　　　　　　　　居臺南市○○區○○路000巷00號
　　　　　　黃文正　男　(民國00年0月00日生)
　　　　　　　　　　身分證統一編號：Z000000000號
　　　　　　　　　　住臺南市○○區○○○街000號
前列被告共同
選任辯護人　謝孟璇律師
上列被告因詐欺案件，經檢察官提起公訴（110年度偵字第11222
號），本院判決如下：
    主  文
林家弘、黃文正無罪。
    理  由
一、公訴意旨略以：被告林家弘、黃文正共同意圖為自己不法之
    所有，基於詐欺之犯意聯絡，於民國108年10月2日前某日，
    在臺南市某處，向李佳鴻佯稱：「我有個有力的朋友可以幫
    忙處理你的槍砲案件，只要給新臺幣（下同）270萬元，官
    司可以判無罪」等語，致李佳鴻陷於錯誤，誤信林家弘、黃
    文正有能力可以處理案件，遂於108年10月2日，前往臺南市
    ○○區○○路00號第一銀行○○分行領取55萬元，連同身上的現金
    15萬元，共計70萬元交予林家弘、黃文正，再於108 年10月
    24日，前往臺南市○○區○○路0號國泰世華銀行○○分行領取200
    萬元後交予林家弘、黃文正。嗣因李佳鴻所涉違反槍砲彈藥
    刀械管制條例案件，經臺灣臺南地方法院以108年度訴字第1
    412號刑事判決處有期徒刑三年二月，併科罰金一萬元，李
    佳鴻始知受騙。有因認被告林家弘、黃文正涉犯刑法第339
    條第1項之詐欺取財罪嫌云云。
二、證據能力部分：按犯罪事實應依證據認定之，無證據不得認
    定犯罪事實；有罪之判決書應於理由內記載認定犯罪事實所
    憑之證據及其認定之理由，刑事訴訟法第154條第2項及第31
    0條第1款分別定有明文。而犯罪事實之認定，係據以確定具
    體的刑罰權之基礎，自須經嚴格之證明，故其所憑之證據不
    僅應具有證據能力，且須經合法之調查程序，否則即不得作
    為有罪認定之依據。倘法院審理之結果，認為不能證明被告
    犯罪，而為無罪之諭知，即無前揭第154條第2項所謂「應依
    證據認定」之犯罪事實之存在。因此，同法第308條前段規
    定，無罪之判決書只須記載主文及理由。而其理由之論敘，
    僅須與卷存證據資料相符，且與經驗法則、論理法則無違即
    可，所使用之證據亦不以具有證據能力者為限，即使不具證
    據能力之傳聞證據，亦非不得資為彈劾證據使用。故無罪之
    判決書，就傳聞證據是否例外具有證據能力，本無須於理由
    內論敘說明（最高法院100年度臺上字第2980號、第5282號
    判決意旨可資參照）。
三、按犯罪事實應依證據認定之，無證據不得認定犯罪事實。不
    能證明被告犯罪者，應諭知無罪之判決。刑事訴訟法第154
    條第2項、第301條第1項分別定有明文。次按認定不利於被
    告之事實，須依積極證據，茍積極證據不足為不利於被告事
    實之認定時，即應為有利於被告之認定，更不必有何有利之
    證據。而認定犯罪事實所憑之證據，雖不以直接證據為限，
    間接證據亦包括在內，然無論直接或間接證據，其為訴訟上
    之證明，須於通常一般之人均不致有所懷疑，而得確信其為
    真實之程度者，始得據之為有罪之認定，倘其證明尚未達到
    此一程度，而有合理之懷疑存在，致使無從為有罪之確信時
    ，即應為無罪之判決（最高法院30年度上字第816號、76年
    度臺上字第4986號判例意旨參照）。再按檢察官就被告犯罪
    事實，應負舉證責任，並指出證明之方法，刑事訴訟法第16
    1條第1項定有明文。故檢察官對於起訴之犯罪事實，應負提
    出證據及說服之實質舉證責任。倘其所提出之證據，不足為
    被告有罪之積極證明，或其指出證明之方法，無從說服法院
    以形成被告有罪之心證，基於無罪推定之原則，自應為被告
    無罪判決之諭知（最高法院92年度臺上字第128號判例意旨
    參照）。又按，刑事被告並無自證己罪之義務，其在訴訟上
    所為之辯解，只須達於對起訴事證提出合理質疑之程度為已
    足，檢察官如對被告所舉反證仍有爭執，即應依刑事訴訟法
    第161條規定積極舉證釋疑。被告等既堅決否認犯罪，檢察
    官所舉證據復不足以使法院產生有罪之心證，原判決因認被
    告等犯罪不能證明，於法尚無不合（最高法院97年度台上字
    第3099號判決意旨參照）。
四、本件公訴人認被告林家弘、黃文正涉犯刑法第339條第1項之
    詐欺取財罪嫌犯行，無非係以告訴人李佳鴻之指述、被告二
    人於警、偵訊中之供述、證人葉又青、蔡政霖之證述及告訴
    人國泰世華銀行、第一銀行存摺影本、本院108年度訴字第1
    412號刑事判決書、國泰世華商業銀行善化分行109年11月17
    日國世善化字第1090000004號函為據。惟訊問被告林家弘、
    黃文正固坦承因告訴人無法開車，二人基於朋友情誼有陪同
    告訴人李佳鴻前往銀行領錢，惟均否認有詐欺取財的犯行，
    被告林家弘辯稱：我沒有跟他說可以幫他處理槍砲的這件事
    情，也沒有拿錢。我沒有拿到200萬元。李佳鴻知道我與黃
    文正有前科，他自己也知道我自己都有前科了，如何能夠幫
    他處理刑事案件，我不知道他為何會這樣指控我等語；被告
    黃文正則辯稱：我也沒有跟他說要處理槍砲的事情，也沒有
    拿到錢等語。辯護人則辯護主張：告訴人提告卻不知道是在
    何時何地？除告訴人指訴外，並無任何補強証據証明被告有
    向告訴人施以詐術的過程，時、地為何？並無證據，且也沒
    有目擊證人，就只有告訴人一個人的說法，收受款項也沒有
    其他補強證據，李佳鴻領錢確實有輸入密碼，且這種大筆的
    數目，都要通知警察，當天確實有警察到場確認是否為詐騙
    ，才有辦法領款，領款後李佳鴻就拿走了，被告二人根本沒
    拿到這筆錢。本件被告會陪同李佳鴻是因為他們平常就是朋
    友，一個禮拜可能有三、四天都會在一起，李佳鴻需要做什
    麼，他們都會陪同，李佳鴻因為酒駕的關係沒有辦法開車，
    車也報銷。證人葉又青，他是保險公司行員，還要陪李佳鴻
    領款，可以知道告訴人無法自己去領款，本案才會由被告二
    人陪同，本案並無任何補強証據証明被告有何詐欺犯行。告
    訴人的槍砲案件中，起訴書認為被告二人可以為告訴人擺平
    官司，從槍砲案中可看出從偵查至一、二審都是認罪，只是
    要求輕判，在該案也有律師，難道律師會知道他要爭取無罪
    ，卻幫他認罪？另外大家都是有前科的人，且被告二人也有
    槍砲前科，大家對刑事案件的過程都是非常瞭解的，第一次
    領錢的時間是在108年10月2日，槍砲案這件事108年9月28日
    才過三天根本沒有案號，沒有案號如何去擺平，一定要有承
    辦股別，才有辦法講到這個事情，顯然這是無中生有的指訴
    ，要誣陷被告二人。我們提出的LINE紀錄是連續的，並非如
    檢察官所言是片段的，雙方對話是很熱絡的，告訴人每天都
    會傳早安圖給被告，如果告訴人是在108年10月受到詐騙，
    為何於起訴時卻沒有任何反應，起訴時是在108年11、12月
    ，起訴時沒有反應，於一審宣判也沒有反應，在一審判決後
    過了一個多禮拜，因為黃文正跟他追討因討債案所生的賠償
    ，所以告訴人才翻臉，變成我們打電話過去他不接，顯與常
    情不符，如果真的付了200多萬元委託被告擺平官司，為何
    於一年多於電話中都不談，起訴沒有意見，收到判決也沒有
    意見，整個過程都很奇怪等語。經查：
　㈠告訴人於警詢中指稱：「他在108年10月份，因為朋友介紹，
    我認識林家弘，因為我有件槍砲案刑事案件，林家弘說如果
    可以給他新臺幣270萬，可以判無罪。」、「(你總共被綽號
    「阿猴」男子詐欺多少錢？)綽號「阿猴」男子和林家弘共
    同騙走我新台幣270萬元。…(你有無綽號「阿猴」男子的資
    料可以提供警方？)我只知道綽號「阿猴」男子大約50多歲
    ，我不知道他的年籍及電話。」等語（見警卷第28-30頁）
    。依告訴人所述，在108年10月之前其並不認識被告二人，
    但告訴人於偵查中卻供述：「(林家弘與黃文正是如何認識
    ？)以前就認識了。(黃文正表示你有找他去跟黃清江討債就
    認識了？)對。」等語（見偵卷第30頁）。告訴人一開始為
    何要隱瞞早就認識被告二人之事實呢？
  ㈡又被告黃文正因受告訴人委託向案外人黃清江討債而打傷黃
    清江，致經臺灣臺南地方檢察署檢察官於108年9月2日聲請
    簡易判決處刑，本院於同年11月8日判處被告黃文正有期徒
    刑三月等情，有本院108年度簡字第2932號刑事簡易判決書
    （見本院卷第69-72頁）可憑。被告黃文正乃因而向告訴人
    索賠50萬元乙節，復有告訴人於109年7月21日以50萬元賠償
    被告黃文正之切結書（見本院卷第151頁）可證。證人黃永
    祥、黃明順亦到庭具結證稱有協調告訴人賠償被告黃文正，
    金額本是150萬元，雙方協調以50萬元和解（見本院卷第188
    -193頁、第240-241頁）等語。足見告訴人與被告二人早已
    認識，且因其他案件有賠償糾紛，告訴人在向警方報案時為
    何刻意隱瞞，要稱108年10月才經朋友介紹認識呢？且本件
    詐騙之事既發生於108年10月，告訴人於109年3月26日即經
    本院判處有期徒刑三年二月，併科罰金一萬元，此有本院10
    8年度訴字第1412號刑事判決書1份（見他卷第7-9頁）可參
    ，此事如果為真，告訴人此時早已發覺受被告二人詐騙，為
    何告訴人要遲至109年7月3日才向檢察官提出告訴？殊有違
    常理。
  ㈢另被告黃文正因傷害案，早於108年9月2日即經檢察官聲請簡
    易判決處刑，已如前述，被告黃文正自己所涉犯之傷害輕罪
    都無法由其朋友擺平，被告黃文正、林家弘又是如何使告訴
    人相信花270萬即可讓其持有槍械之重罪可以判無罪？270萬
    元非是小數目，但被告二人究竟是在何時、何地，如何使告
    訴人陷於錯誤而相信被告的朋友可讓其判無罪等情，告訴人
    始終說不出一個確實狀況，豈非怪哉！再告訴人持有槍械乙
    案，告訴人於該案中一直是坦承不諱，此有上開本院108年
    度訴字第1412號刑事判決書可參。告訴人既然願花270萬元
    讓自己判無罪，為何在該案訴訟過程中從未主張其未持有槍
    械，作無罪抗辯？該案係最輕本刑三年以上之重罪，所以本
    院有指定辯護人黃晹勛律師為其辯護，何以辯護人也始終未
    替告訴人提出無罪答辯呢？實與常情有悖！
　㈣至於告訴人是否有交付270萬元給被告二人乙節，除告訴人的
    指訴外，固有告訴人國泰世華銀行存摺、第一銀行存摺影本
    各1份（見他卷第5、6頁）可參。然銀行存摺只能證明告訴
    人有領款之事實，尚不足證明所領之款項係交付被告二人。
    而依卷證所示告訴人是否有交付270萬元給被告二人乙節，
    僅有告訴人的單一指訴，此外即無其他積極證據足資佐證。
    證人葉又青雖證稱：「(與李佳鴻關係？)他是我國泰人壽保
    險公司的客戶，在108年10月22日李佳鴻告知我要解約，我
    有問李佳鴻理由，他說要用到錢，一開始沒有說要用到那裡
    ，他只解他需要的金額，所以有縮小保額，隔天錢到了他的
    帳戶後，李佳鴻有領了二次，第一次我有跟他一起去，我是
    先聽李佳鴻的媽媽講李佳鴻跟人家打架，好像有持槍才被人
    抓走，李佳鴻第一次領錢的時候，只說要把錢交給那個人，
    我不知道那個人的名字，李佳鴻說那個人會幫他解決那個案
    件，我當時就覺得不可能，所以我就把李佳鴻載回家後，我
    再用電話跟李佳鴻說這件事應該是騙人的，那時候銀行已經
    下班了，隔天我有載李佳鴻去把錢再存回去，當天對方有一
    直打電話給李佳鴻，我就一直拖時間，對方就表示要來將李
    佳鴻載走，等存完錢之後，我就再把李佳鴻載回家，後來我
    就離開了。(你確定李佳鴻提領的200萬元是要交付給他人，
    用來擺平案件？)是。李佳鴻就是這樣跟我講的。」（見偵
    卷第32-33頁）等語。惟證人顯未見到與告訴人接洽之人，
    也未親眼目睹告訴人將錢交與何人，同時所謂提領200萬元
    是要用來擺平案件等語，乃告訴人告知證人的，顯屬傳聞證
    據，尚難作為對被告二人不利之證據。另證人蔡政霖所證告
    訴人並未向其購買機械等語，則顯與本案無關。而國泰世華
    商業銀行○○分行109年11月17日國世善化字第1090000004號
    函中只敘明「於108年10月24日，有訊息註記為『客戶有憂鬱
    症，提領款項請加強關懷提問』」等語（見他卷第36頁），
    亦顯與本案無關。
五、綜上所述，檢察官就被告二人涉犯詐欺取財罪乙節，所提出
    之證據尚不足證明被告二人有此犯行，且除告訴人單一指訴
    外，缺乏其他積極、直接之證據以證明被告二人有施用詐術
    使告訴人陷於錯誤並交付270萬元，顯與詐欺取財罪之構成
    要件未合。因此，參酌前開最高法院判決意旨，本院依公訴
    人所舉之證據就被告二人涉犯上述罪名乙事，尚無法形成被
    告確有此詐欺犯行之確信，參諸前開說明，被告二人之犯行
    無法證明，自應為無罪之諭知。
據上論斷，應依刑事訴訟法第301條，判決如主文。
本案經檢察官徐書翰起訴，檢察官董和平到庭執行職務。
中　　華　　民　　國　　110 　年　　12　　月　　13　　日
　　　　　　　　　刑事第二庭  審判長  法　官  彭喜有
                                      法  官  洪士傑
                                      法  官  蔡盈貞
以上正本證明與原本無異
如不服本判決應於收受本判後20日內向本院提出上訴書狀，並應
敘述具體理由。其未敘述上訴理由者，應於上訴期間屆滿後20日
內向本院補提理由書狀（均須按他造當事人之人數附繕本）「切
勿逕送上級法院」。
  　　　　　　　　　　　　　　　      書記官　陳冠廷
中　　華　　民　　國　　110 　年　　12　　月　　13  日